{"related": ["esquivo"], "etymology": "From Old French eschiver \u200e(\u201cto dread, shun, avoid\u201d), from Frankish *sciuhan \u200e(\u201cto dread, shun, avoid\u201d), from Proto-Germanic *skiuhwan\u0105, *skiwan\u0105 \u200e(\u201cto frighten\u201d). Cognate with Old High German sciuhen \u200e(\u201cto frighten, make fearful\u201d), Dutch schuwen \u200e(\u201cto caution\u201d). More at shy.", "url": "https://en.wiktionary.org/wiki/esquivar", "definitions": ["to dodge"], "verb": "esquivar", "synonyms": [], "description": "esquivar (first-person singular present esquivo, first-person singular preterite esquiv\u00e9, past participle esquivado)", "conjugations": {"imperative": {"affirmative": ["", "esquiva (t\u00fa) - esquiv\u00e1 (vos)", "esquive", "esquivemos", "esquivad", "esquiven"], "negative": ["", "no esquives", "no esquive", "no esquivemos", "no esquiv\u00e9is", "no esquiven"]}, "infinitive": "esquivar", "indicative": {"future": ["esquivar\u00e9", "esquivar\u00e1s", "esquivar\u00e1", "esquivaremos", "esquivar\u00e9is", "esquivar\u00e1n"], "preterite": ["esquiv\u00e9", "esquivaste", "esquiv\u00f3", "esquivamos", "esquivasteis", "esquivaron"], "imperfect": ["esquivaba", "esquivabas", "esquivaba", "esquiv\u00e1bamos", "esquivabais", "esquivaban"], "conditional": ["esquivar\u00eda", "esquivar\u00edas", "esquivar\u00eda", "esquivar\u00edamos", "esquivar\u00edais", "esquivar\u00edan"], "present": ["esquivo", "esquivas (t\u00fa) - esquiv\u00e1s (vos)", "esquiva", "esquivamos", "esquiv\u00e1is", "esquivan"]}, "pastparticiple": {"plural": {"feminine": "esquivadas", "masculine": "esquivados"}, "singular": {"feminine": "esquivada", "masculine": "esquivado"}}, "gerund": "esquivando", "subjunctive": {"imperfect_se": ["esquivase", "esquivases", "esquivase", "esquiv\u00e1semos", "esquivaseis", "esquivasen"], "future": ["esquivare", "esquivares", "esquivare", "esquiv\u00e1remos", "esquivareis", "esquivaren"], "imperfect_ra": ["esquivara", "esquivaras", "esquivara", "esquiv\u00e1ramos", "esquivarais", "esquivaran"], "present": ["esquive", "esquives (t\u00fa) - esquiv\u00e9s (vos)", "esquive", "esquivemos", "esquiv\u00e9is", "esquiven"]}}, "pronunciations": []}